臺灣高等法院臺南分院刑事判決　　　 100年度上訴字第1094號
上　訴　人
即　被　告　林英松
指定辯護人　本院公設辯護人　簡松柏
上列上訴人因違反毒品危害防制條例案件，不服臺灣雲林地方法
院99年度訴字第262號中華民國100年8月31日第一審判決（起訴
案號：臺灣雲林地方法院檢察署98年度偵字第1541號、第1543號
、第1581號、第1734號、第2400號、99年度偵字第476號），提
起上訴，本院判決如下：
    主  文
原判決關於林英松犯附表一編號一、八、九罪刑欄所示之罪及定
執行刑部分均撤銷。
林英松犯如附表一編號一、八、九罪刑欄所示之罪，各處如附表
一編號一、八、九罪刑欄所示之刑。
其他上訴駁回。
本判決第二項撤銷改判部分所處之刑及第三項上訴駁回部分所處
之刑，應執行有期徒刑拾貳年陸月。扣案之第一級毒品海洛因貳
包（含包裝袋貳只，驗餘共淨重零點伍柒玖零公克）及第二級毒
品甲基安非他命包（含包裝袋只，驗餘共淨重零點壹玖玖
公克）均沒收銷燬；扣案之空包裝袋貳拾壹包、電子磅秤壹台、
帳冊壹本均沒收；未扣案之門號0000000000號行動電
話壹支（含 SIM卡壹張），與林俊志連帶沒收之，如全部或一部
不能沒收時，與林俊志連帶追徵其價額；未扣案之門號0000
000000號行動電話壹支（含 SIM卡壹張），與許昭文、蔡
宗華連帶沒收之，如全部或一部不能沒收時，與許昭文、蔡宗華
連帶追徵其價額；未扣案販賣毒品所得共新臺幣陸萬陸仟伍佰元
沒收之，如全部或一部不能沒收時，以其財產抵償之，其中新臺
幣肆仟元，與林俊志連帶沒收，如全部或一部不能沒收時，以其
等財產連帶抵償之，又其中新臺幣貳萬陸仟元，與許昭文連帶沒
收，如全部或一部不能沒收時，以其等財產連帶抵償之，又其中
新臺幣玖仟元，與蔡宗華連帶沒收，如全部或一部不能沒收時，
以其等財產連帶抵償之，又其中新臺幣肆仟元，與許昭文、蔡宗
華連帶沒收，如全部或一部不能沒收時，以其等財產連帶抵償之
。
    事  實
一、林英松明知海洛因及甲基安非他命分別係毒品危害防制條例
    管制之第一級、第二級毒品，未經許可，不得持有、販賣。
    竟仍分別基於販賣第一級毒品海洛因、第二級毒品甲基安非
    他命以營利之各別犯意，單獨為下列販賣第一級毒品、第二
    級毒品之行為，或與有犯意聯絡之林俊志（經原審法院通緝
    中）共同為下列販賣第一級毒品、第二級毒品之行為，或與
    有犯意聯絡之許昭文或（及）蔡宗華（上開二人均另行審結
    ）共同為下列販賣第二級毒品之行為：
  (一)單獨或共同販賣第一級毒品海洛因部分：
  1.林英松與林俊志共同販賣第一級毒品海洛因：
    林英松於民國98年1月27日20時20分、23分許，持用門號000
    0000000號行動電話與持用門號0000000000號行動電話之吳
    建緯聯絡後，由林俊志在雲林縣四湖鄉鹿場村弘揚食品行對
    面，以一手交錢一手交貨之方式，將海洛因1包販賣予吳建
    緯，並自吳建緯處得款新臺幣（下同）1,000元。
  2.林英松於98年1月24日9時2分許，持用門號0000000000號行
    動電話與持用門號0000000000號行動電話之謝水清聯絡後，
    在雲林縣四湖鄉○○村○○○路125號峻發鋼構工程行前，
    以一手交錢一手交貨之方式，將海洛因1包販賣予謝水清，
    並自謝水清處得款1,000元。
  3.林英松於98年1月26日17時58分、18時1分許，持用門號0000
    000000號行動電話與持用門號0000000000號行動電話之吳建
    緯聯絡後，在雲林縣四湖鄉鹿場村弘揚食品行對面，以一手
    交錢一手交貨之方式，將海洛因1包販賣予吳建緯，並自吳
    建緯處得款500元。
  4.林英松於98年2月6日15時22分、25分許，持用門號00000000
    00號行動電話與持用門號0000000000號行動電話之吳建緯聯
    絡後，在雲林縣四湖鄉鹿場村弘揚食品行附近，以一手交錢
    一手交貨之方式，將海洛因1包販賣予吳建緯，並自吳建緯
    處得款500元。
  5.林英松於98年3月2日11時13分許，持用門號0000000000號行
    動電話與持用門號0000000000號行動電話之黃文羿聯絡後，
    在雲林縣水林鄉灣西村碧清寺，以一手交錢一手交貨之方式
    ，將海洛因1包販賣予黃文羿，並自黃文羿處得款3,000元。
  6.林英松於98年3月5日20時13分許，持用門號0000000000號行
    動電話與持用門號0000000000號行動電話之黃文羿聯絡後，
    在雲林縣水林鄉灣西村碧清寺，以一手交錢一手交貨之方式
    ，將海洛因半錢販賣予黃文羿，並自黃文羿處得款10,000元
    。
  7.林英松於98年3月8日或9日下午某時，在雲林縣水林鄉○○
    村○○○路34號住處，以一手交錢一手交貨之方式，將海洛
    因1包販賣予蔡佳蓁，並自蔡佳蓁處得款500元。
  (二)單獨或共同販賣第二級毒品甲基安非他命部分：
  1.林英松與林俊志共同販賣第二級毒品甲基安非他命：
    (1)林英松於98年1月25日5時21分許，持用門號0000000000號
      行動電話與持用門號0000000000號行動電話之黃文羿聯絡
      後，由林俊志在雲林縣四湖鄉鹿場村弘揚食品行附近，以
      一手交錢一手交貨之方式，將甲基安非他命1小包販賣予
      黃文羿，並自黃文羿處得款1,000元。
    (2)林英松於98年1月25日14時16分許，持用門號0000000000
      號行動電話與持用門號0000000000號行動電話之黃文羿聯
      絡後，由林俊志在雲林縣四湖鄉鹿場村弘揚食品行附近，
      以一手交錢一手交貨之方式，將甲基安非他命1小包販賣
      予黃文羿，並自黃文羿處得款2,000元。
  2.林英松單獨販賣第二級毒品甲基安非他命：
    (1)林英松於98年2月25日17時20分許，持用門號0000000000
      號行動電話與持用門號0000000000號行動電話之黃文羿聯
      絡後，在雲林縣四湖鄉參天宮，以一手交錢一手交貨之方
      式，將價值4,000元之甲基安非他命販賣予黃文羿，並自
      黃文羿處得款4,000元。
    (2)林英松於98年2月27日16時25分許，持用門號0000000000
      號行動電話與持用門號0000000000號行動電話之黃文羿聯
      絡後，在雲林縣水林鄉灣西村碧清寺，以一手交錢一手交
      貨之方式，將甲基安非他命1包販賣予黃文羿，並自黃文
      羿處得款4,000元。
  3.林英松與許昭文共同販賣第二級毒品甲基安非他命：
    (1)許昭文、林英松於98年2月27日11時17分許，先後持用門
      號0000000000號行動電話，與持用門號0000000000號行動
      電話之黃文羿聯絡後，由許昭文在雲林縣水林鄉灣西村碧
      清寺，以一手交錢一手交貨之方式，將價值25,000元之甲
      基安非他命販賣予黃文羿，並自黃文羿處得款25,000元。
    (2)林英松於98年3月4日3時59分許，持用門號0000000000號
      行動電話與持用門號0000000000號行動電話之黃文羿聯絡
      後，由許昭文在雲林縣水林鄉春埔村山寮22-2號，以一手
      交錢一手交貨之方式，將甲基安非他命1包販賣予黃文羿
      ，並自黃文羿處得款1,000元。
  4.林英松與蔡宗華共同販賣第二級毒品甲基安非他命：
    (1)林英松於98年2月25日12時16分、19分許，持用門號00000
      00000號行動電話與持用門號0000000000號行動電話之黃
      文羿聯絡後，由蔡宗華在雲林縣水林鄉灣西村碧清寺，以
      一手交錢一手交貨之方式，將甲基安非他命1包販賣予黃
      文羿，並自黃文羿處得款1,000元。
    (2)林英松於98年2月28日2時8分許，持用門號0000000000號
      行動電話與持用門號0000000000號行動電話之黃文羿聯絡
      後，由蔡宗華在雲林縣水林鄉○○道某加油站，以一手交
      錢一手交貨之方式，將甲基安非他命1包販賣予黃文羿，
      並自黃文羿處得款4,000元。
    (3)林英松於98年3月1日15時11分、20分許，持用門號000000
      0000號行動電話與持用門號0000000000號行動電話之黃文
      羿聯絡後，由蔡宗華在雲林縣水林鄉灣西村碧清寺，以一
      手交錢一手交貨之方式，將甲基安非他命1包販賣予黃文
      羿，並自黃文羿處得款4,000元。
  5.林英松、許昭文、蔡宗華共同販賣第二級毒品甲基安非他命
    ：
    許昭文於98年3月5日17時20分、22分許，持用門號00000000
    00號行動電話與持用門號0000000000號行動電話之黃文羿聯
    絡後，由林英松將甲基安非他命交付蔡宗華，再由蔡宗華將
    甲基安非他命送至雲林縣水林鄉○○道之某加油站，以一手
    交錢一手交貨之方式，將甲基安非他命販賣予黃文羿，並自
    黃文羿處得款4,000元。
  (三)嗣為警方於98年3月19日7時30分許，在雲林縣水林鄉○○村
    ○○○路34號，扣得林英松所有之海洛因2包（含包裝袋2只
    ，驗餘淨重共0.5790公克）、空包裝袋21包、電子磅秤1台
    、帳冊1本及甲基安非他命3包（含包裝袋3只，驗餘淨重0.1
    939公克）等物。
二、案經臺灣雲林地方法院檢察署檢察官簽分、指揮內政部警政
    署刑事警察局暨雲林縣警察局北港分局報告偵辦。
    理  由
壹、證據能力部分：
    按被告以外之人於審判外之陳述，雖不符刑事訴訟法第159
    條之1至第159條之4之規定，而經當事人於審判程序同意作
    為證據，法院審酌該言詞陳述或書面陳述作成時之情況，認
    為適當者，亦得為證據；又當事人、代理人或辯護人於法院
    調查證據時，知有第159條第1項不得為證據之情形，而未於
    言詞辯論終結前聲明異議者，視為有前項之同意，刑事訴訟
    法第159條之5定有明文。查本判決所引用之供述證據及具有
    傳聞性質之書面證據，本院準備程序及審判程序提示予檢察
    官、被告及其辯護人均表示對於證據能力無意見，同意列為
    證據（見本院卷(一)第170至171頁、第172至174頁、第175至
    176頁），經審酌上開證據製作時之情況，並無違法不當之
    情事，認為以之作為證據應屬適當，且採納為證據，尚無礙
    被告及辯護人於程序上之彈劾詰問權利，而認上開證據合於
    刑事訴訟法第159條之5等規定，應有證據能力。至其餘非供
    述證據均經法定程序取得，無不得為證據之情形，自亦有證
    據能力，合先敘明。
貳、認定犯罪事實所憑之證據及理由：
一、上揭被告林英松單獨或共同販賣第一級毒品海洛因之犯罪事
    實（事實欄一(一)1.至7.部分），業據被告於偵查中、原審及
    本院審理時自白不諱（見98偵1543卷2第114頁、98偵1543卷
    3第78頁、99偵476卷第101頁、原審卷(一)第246頁、本院卷(二)
    第4頁背面），核與證人【吳建緯】（事實欄一(一)1.3.4.部
    分）於檢察官偵訊時具結證稱：0000000000門號於98年1月2
    7日20時20分、23分之通訊監察譯文，伊是要找林俊志、被
    告買毒品，要買1千元的海洛因，有交易成功，交易地點在
    弘陽食品行對面，送毒品來的人是林俊志。0000000000門號
    於98年1月26日17時58分、18時1分之通訊監察譯文，是伊與
    被告之通話，這一次有交易成功，伊買到500元的海洛因，
    交易地點是在弘陽食品行對面，是被告本人給伊一小包毒品
    ，被告與伊一手交錢，一手交毒品。0000000000門號於98年
    2月6日15時22分、25分之通訊監察譯文，伊要買海洛因，伊
    與被告說話，這一次伊用500元買到1小包海洛因，交易地點
    在弘陽食品行對面，這一次是被告送毒品來的等語（見98偵
    1543卷2第200至203頁）；證人【謝水清】（事實欄一(一)2.
    部分）於檢察官偵訊時具結證稱：被告持0000000000門號於
    98年1月24日9時2分與伊通話，伊要向被告買海洛因，這次
    有交易成功。伊用1千元買到一小包海洛因，交易地點就在
    峻發鋼構工程行外面路邊，是被告本人與伊當場交錢交海洛
    因等語（見98偵1543卷3第125頁）；證人【黃文羿】（事實
    欄一(一)5.6.部分）於警詢時證述：98年3月2日上午11時13分
    53秒之通訊監察譯文，當次是被告到達毒品交易地點（水林
    鄉西村碧清寺），伊與被告當場以一手交錢一手交貨方式，
    交易海洛因1小包3千元。98年3月5日20時13分37秒之通訊監
    察譯文，當次是被告到達毒品交易地點（水林鄉灣西材碧清
    寺），當場以一手交錢一手交貨方式，交易海洛因1包（半
    個即重量半錢）1萬元等語（見98偵1541卷第22至23頁），
    於檢察官偵訊時證稱：0000000000門號行動電話與00000000
    00門號行動電話於98年3月2日11時13分之通訊監察譯文，是
    要跟被告購買毒品，有交易完成，由被告送毒品過來等語（
    見99偵476卷第17頁）；證人【蔡佳蓁】（事實欄一(一)7.部
    分）於檢察官偵訊時具結證稱：伊於98年3月8日或9日下午
    ，向被告以5百元買到1小包海洛因，伊直接去被告水林鄉灣
    西村家裡拿毒品，被告本人交給伊等語（見98偵1543卷2第
    165至166頁）相符；並有臺灣雲林地方法院98年度聲監字第
    59號通訊監察書（見97聲監106卷第201頁）及被告與證人吳
    建緯、證人即同案被告黃文羿如附表三編號一至三所示之通
    訊監察譯文附卷可稽，復有如附表二編號一、二所示之海洛
    因2小包（驗餘淨重共計0.5790公克）、編號四至六所示空
    包裝袋21包、電子磅秤1台及帳冊1本等物扣案足資佐證，足
    認被告自白與事實相符，堪予採信。至於公訴意旨所稱事實
    欄一(一)1.所示購毒者吳建緯係向被告購買5百元之海洛因等
    語，應有誤會。
二、上揭被告林英松單獨或共同販賣第二級毒品甲基安非他命之
    犯罪事實（事實欄一(二)1.至5.部分），業據被告於偵查中、
    原審及本院審理時坦承不諱（見98偵1543卷2第114頁、98偵
    1543卷3第78頁、99偵476卷第101頁、原審卷(一)第246頁、本
    院卷(二)第4頁背面），核與證人【黃文羿】於警詢時證稱：
    98年2月25日17時20分42秒之通訊監察譯文，當次是伊在四
    湖鄉參天宮向被告以一手交錢一手交貨方式購買甲基安非他
    命4千元（事實欄一(二)2.(1)部分）。98年2月27日上午11時17
    分00秒之通訊監察譯文，當時由許昭文先接聽電話後再交給
    被告接聽，最後雙方在水林鄉西村碧清寺，以一手交錢一手
    交貨方式以2萬5千元成交（事實欄一(二)3.(1)部分）。98年3
    月4日上午3時59分52秒之通訊監察譯文，伊與被告通話後，
    到達毒品交易地點雲林縣水林鄉春埔村山寮22-2號，當場以
    一手交錢一手交貨方式，交易甲基安非他命1小包1千元（事
    實欄一(二)3.(2)部分）。98年1月25日下午14時16分40秒，伊
    與被告通話後，由林俊志在毒品交易地點雲林縣四湖鄉弘揚
    食品行，當場以一手交錢一手交貨方式，交易甲基安非他命
    1小包2千元（事實欄一(二)1.(2)部分）。98年3月5日17時20分
    13秒之通訊監察譯文，伊與許昭文通話後，由蔡宗華將甲基
    安非他命送到水林鄉○○道加油站，雙方以一手交錢一手交
    貨方式並以4千元完成交易（事實欄一(二)5.部分）等語（見
    98偵1541卷第20至28頁）；於檢察官偵訊時具結證稱：0000
    000000門號行動電話與0000000000門號行動電話於98年2月
    25日12時16分、19分之通訊監察譯文，當次伊與被告通話後
    ，由蔡宗華拿毒品來，交易地點在水林鄉碧清寺，買到1千
    元甲基安非他命，伊將錢交給蔡宗華（事實欄一(二)4.(1)部分
    ）。0000000000門號行動電話與0000000000門號行動電話於
    98年2月25日17時20分之通訊監察譯文，伊與林英松通話，
    要向被告購買毒品，地點在四湖鄉參天宮，被告送毒品過來
    ，伊給被告4千元，一手交錢一手交貨（事實欄一(二)2.(1)部
    分）。0000000000門號行動電話與0000000000門號行動電話
    於98年2月27日11時17分之通訊監察譯文，一開始是許昭文
    接聽的，後來許昭文交給林英松接聽（事實欄一(二)3.(1)部分
    ）。0000000000門號行動電話與0000000000門號行動電話於
    98年2月27日16時25分之通訊監察譯文，是要向被告購買4千
    元甲基安非他命，地點在水林鄉碧清寺，伊與被告一手交錢
    一手交貨，「四支仔」是指1/4錢，也是4千元（事實欄一(二)
    2.(2)部分）。0000000000門號行動電話與0000000000門號行
    動電話於98年2月28日凌晨2時8分之通訊監察譯文，伊向被
    告購買甲基安非他命，地點在水林鄉○○道加油站，由蔡宗
    華送過來，一手交錢一手交貨，這次伊買到4千元數量，甲
    基安非他命由蔡宗華給伊，伊將錢交給蔡宗華（事實欄一(二)
    4.(2)部分）。0000000000門號行動電話與0000000000門號行
    動電話於98年3月1日15時11分、20分之通訊監察譯文，被告
    向伊說他那邊有比較好的毒品，要伊過去看，該次後來有在
    碧清寺以4千元買到一小包甲基安非他命，由蔡宗華送過來
    （事實欄一(二)4.(3)部分）。0000000000門號行動電話與0000
    000000門號行動電話於98年3月4日凌晨3時59分之通訊監察
    譯文，伊與被告通話後，毒品交易地點在水林鄉山寮，由許
    昭文將毒品拿給伊（事實欄一(二)3.(2)部分）。伊於98年1月
    25日上午5時21分許以0000000000號行動電話撥打000000000
    0門號行動電話，一開始電話是林俊志接聽，後來由被告接
    聽，在這通電話接通之後，有前往四湖鄉弘揚食品行附近，
    和林俊志一手交錢一手交貨買到1千元甲基安非他命1小包（
    事實欄一(二)1.(1)部分）。伊於98年1月25日14時16分許以000
    0000000門號行動電話撥打被告之0000000000門號行動電話
    後，前往四湖鄉弘揚食品行附近，和林俊志一手交錢一手交
    貨買到2千元甲基安非他命（事實欄一(二)1.(2)部分）等語（
    見99偵476卷第15至18頁）；證人即同案被告【許昭文】於
    檢察官偵訊時證稱：98年2月27日、98年3月4日都是林英松
    與伊一起去跟黃文羿碰面，林英松將甲基安非他命交給伊，
    伊再將甲基安非他命遞給黃文羿（事實欄一(二)3.(1)(2)部分）
    。伊承認在98年3月5日下午5時許，接聽到『汽水』黃文羿
    電話後，由被告叫蔡宗華將甲基安非他命送到水林鄉○○道
    一家加油站，並將甲基安非他命交給黃文羿（事實欄一(二)5.
    部分）。伊承認有跟被告一起用同一支行動電話接聽買毒品
    的人的來電，並受被告之指示，將甲基安非他命送給買毒品
    的人「汽水」黃文羿，毒品都是被告的，伊都依被告指示照
    辦等語（見99偵476卷第33至34頁）；證人即同案被告【蔡
    宗華】於檢察官偵訊時證稱：伊有幫忙被告送過毒品，但是
    都是伊向被告購買毒品後，要回家時，被告要伊順便送毒品
    過去給黃文羿等語（見99偵476卷第36頁）相符；並有臺灣
    雲林地方法院98年度聲監字第59號通訊監察書（見97聲監10
    6卷第201頁）及被告與證人即同案被告黃文羿如附表三編號
    四至七所示之通訊監察譯文附卷可稽，復有如附表二編號三
    所示之甲基安非他命3包（驗餘淨重0.1939公克）扣案足資
    佐證，足認被告上開自白與事實相符，堪予採信。至於公訴
    意旨所稱事實欄一(二)1.(1)(2)所示購毒者黃文羿係撥打被告之
    0000000000號行動電話等語，應有誤會。
三、按販賣毒品，不以得利為要件，縱未得利，亦無妨於犯罪之
    成立（最高法院18年上字第767號判例參照）；另販賣毒品
    之所謂販賣行為，係行為人基於營利之目的，而販入或賣出
    毒品而言。販賣毒品者，其主觀上須有營利之意圖，且客觀
    上有販賣之行為，即足構成，至於實際上是否已經獲利，則
    非所問。即於有償讓與他人之初，係基於營利之意思，並著
    手實施，而因故無法以高於購入之原價出售，最後不得不以
    原價或低於原價讓與他人時，仍屬販賣行為。必也始終無營
    利之意思，縱以原價或低於原價有償讓與他人，方難謂為販
    賣行為，而僅得以轉讓罪論處（最高法院93年度台上字第16
    51號、94年度台上字第5317號判決參照）。次按海洛因、甲
    基安非他命分係毒品危害防制條例第2條第2項第1款、第2款
    所定之第一、二級毒品，物稀價昂，政府查緝甚嚴，對於販
    賣毒品者尤科以重度刑責，其持有販賣者，苟非有利可圖，
    當不願甘冒法律制裁之風險予以販賣；又按販賣毒品乃違法
    行為，非可公然為之，亦無公定價格，且容易分裝並增減份
    量，而每次買賣之價量，輒因買賣雙方關係之深淺、資力、
    需求量及對行情之認知、來源是否充裕、品質是否較佳、查
    緝是否嚴緊、購買者被查獲時供出購買對象之風險評估等因
    素，而異其標準，非可一概而論，而販賣毒品之利得，除被
    告坦承犯行或價量俱臻明確外，委難察得實情，販賣之人從
    價差或量差中牟利之方式雖異，其意圖營利之販賣行為則同
    一。以本件而論，雖無法明確計算被告分別單獨或共同販賣
    如犯罪事實一(一)(二)所示各該毒品海洛因、甲基安非他命可得
    之利潤，然被告取得毒品之成本需費不貲，且與犯罪事實一
    (一)(二)所示之購毒者均無特別深厚或親密之交情，自無平價轉
    讓毒品自負風險之理，足認被告販賣各該毒品海洛因、甲基
    安非他命，無非係欲藉以從中賺取差價，主觀上確有從販賣
    毒品中賺取差額利潤圖利之意圖，要無疑義。
四、又按現行刑法關於正犯、從犯之區別，最高法院所採見解，
    係以其主觀之犯意及客觀之犯行為標準，凡以自己犯罪之意
    思而參與犯罪，無論其所參與者是否犯罪構成要件之行為，
    皆為正犯，其以幫助他人犯罪之意思而參與犯罪，其所參與
    者，苟係犯罪構成要件之行為，亦為正犯，必以幫助他人犯
    罪之意思而參與犯罪，其所參與者又為犯罪構成要件以外之
    行為，始為從犯（最高法院25年上字第2253號判例足資參照
    ）。查被告為販賣第一級毒品海洛因之行為，同案被告林俊
    志依被告之指示，以賣方身分交付第一級毒品海洛因與買方
    即購毒之吳建緯，是以被告與同案被告林俊志就犯罪事實一
    (一)1.部分，有犯意聯絡及行為分擔，為共同正犯。又查被告
    為販賣第二級毒品甲基安非他命之行為，同案被告許昭文為
    被告接聽電話，或與同案被告林俊志、蔡宗華各依被告之指
    示，以賣方身分交付第二級毒品甲基安非他命與買方即購毒
    之黃文羿，是依被告與同案被告林俊志、許昭文、蔡宗華之
    主觀犯意及客觀犯行，足認被告與同案被告林俊志就犯罪事
    實一(二)1.部分，與同案被告許昭文就犯罪事實一(二)3.部分，
    與同案被告蔡宗華就犯罪事實一(二)4.部分，與同案被告許昭
    文、蔡宗華就犯罪事實一(二)5.部分，或有以自己之意思促使
    販賣毒品構成要件實現之支配力，且與該構成要件之實現有
    密不可分之關係，或已為販賣毒品之構成要件行為，應屬共
    同正犯。
五、另按文獻CLARK'S ISOLATION AND IDENTIFICATION OF DRUG
    S一書之記載：人體施用安非他命後，主要代謝物中有未改
    變形態之安非他命，而無甲基安非他命；而人體施用甲基安
    非他命後，在主要代謝物中未改變形態之甲基安非他命佔施
    用劑量達百分之43，而安非他命則約為百分之5，依據前述
    情形，可由尿液檢驗結果研判係施用安非他命或甲基安非他
    命，安非他命在國內取得不易，施用情形較少，尿液檢驗結
    果係甲基安非他命陽性者佔大多數，此有法務部調查局93年
    5月4日調科壹字第09362413980號函意旨可參《參見司法院
    編印之「法官辦理刑事案件參考手冊(一)」第168頁》。又按
    安非他命係屬毒品危害防制條例第2條第2項第2款所列之第
    二級毒品，甲基安非他命則屬同條項款附表（即其附表二編
    號89）所載之相類製品，依行政院衛生署管制藥品管理局之
    相關函釋，二者雖多為硫酸鹽或鹽酸鹽，可溶於水，為白色
    、略帶苦味之結晶，但使用劑量及致死劑量，仍屬有別，且
    目前國內發現者似都為甲基安非他命之鹽酸鹽《參見司法院
    編印之「法官辦理刑事案件參考手冊(一)」第282頁、第292頁
    、第293頁》，可見安非他命與甲基安非他命，係毒性有差
    別之第二級毒品（最高法院97年度台上字第4536號判決意旨
    參照）。查本件依據警方於98年3月19日7時30分許，在雲林
    縣水林鄉○○村○○○路34號，扣得被告持有之顆粒3包，
    經送驗結果均含有甲基安非他命成分（見附表二編號三備註
    欄所示），足認被告與同案被告林俊志、許昭文、蔡宗華等
    人所販售之毒品應為甲基安非他命無訛。是起訴書所述被告
    販賣之毒品安非他命應屬甲基安非他命，均應予更正，而相
    關警詢、偵訊筆錄關於此部分毒品名稱，應係誤認情形下所
    為之陳述，附此敘明。
六、綜上所述，被告所為如事實欄一(一)所示販賣或共同販賣第一
    級毒品海洛因之犯行，及所為如事實欄一(二)所示販賣或共同
    販賣第二級毒品甲基安非他命之犯行，均事證明確，堪以認
    定，應依法論科。
、論罪科刑：
一、新舊法比較：
  (一)查被告行為後，毒品危害防制條例第4條、第17條業於98年5
    月20日修正公布，於同年5月22日生效施行。按行為後法律
    有變更者，適用行為時之法律，但行為後之法律有利於行為
    人者，適用最有利於行為人之法律，現行刑法第2條第1項定
    有明文。而此規定僅係規範行為後法律變更所生新舊法律比
    較適用之準據法，並非實體刑罰法律，自不生行為後法律變
    更之比較適用之問題，應逕行適用新法第2條第1項之規定，
    為「從舊從輕」之比較。又依最高法院95年5月23日刑事庭
    第8次會議決議，關於法律變更之比較適用原則，於比較時
    應就罪刑有關之共犯、未遂犯、想像競合犯、牽連犯、連續
    犯、結合犯，以及累犯加重、自首減輕暨其他法定加減原因
    （如身分加減）與加減比例等一切情形，本於統一性及整體
    性原則，綜其全部罪刑之結果而為比較。
  (二)毒品危害防制條例第4條第1項修正前規定：「販賣第一級毒
    品者，處死刑或無期徒刑；處無期徒刑者，得併科新台幣一
    千萬元以下罰金」；修正後同條項規定：「販賣第一級毒品
    者，處死刑或無期徒刑；處無期徒刑者，得併科新台幣二千
    萬元以下罰金」。同條例第4條第2項修正前規定：「製造、
    運輸、販賣第二級毒品者，處無期徒刑或七年以上有期徒刑
    ，得併科新臺幣七百萬元以下罰金」；修正後同條項規定：
    「製造、運輸、販賣第二級毒品者，處無期徒刑或七年以上
    有期徒刑，得併科新臺幣一千萬元以下罰金」。是依修正後
    第4條第1項、第2項之規定，就第一級毒品併科罰金刑部分
    提高為新臺幣二千萬元，就第二級毒品併科罰金刑部分提高
    為新臺幣一千萬元。又同條例修正前按修正後毒品危害防制
    條例第17條第1項規定：「犯第四條至第八條、第十條或第
    十一條罪，供出毒品來源，因而查獲其他正犯或共犯者，減
    輕或免除其刑」；修正後同條並增定第2項：「犯第四條至
    第八條之罪於偵查及審判中均自白者，減輕其刑。」是如行
    為人於毒品危害防制條例修正施行前，於偵審中自白或供出
    其他正犯或共犯時，得邀減刑之寬典，自以修正後之毒品危
    害防制條例對行為人較為有利。綜合比較前揭毒品危害防制
    條例修正前後之規定，本件被告於偵查及審判中均已自白犯
    罪事實一(一)(二)所載之犯行，雖該條例修正後第4條第1項、第
    2項罰金刑較修正前提高，但修正後第17條第2項則規定於偵
    查及審判中均自白者，減輕其刑，因此，綜合其全部罪刑新
    舊法比較之結果，自應以修正後之規定較有利於被告。從而
    ，依刑法第2條第1項但書規定，應一體適用修正後毒品危害
    防制條例第4條第1項、第2項、第17條第2項規定，對被告較
    為有利。
二、海洛因、甲基安非他命分別係毒品危害防制條例第2條第2項
    第1、2款所列管之第一、二級毒品，不得非法持有、販賣。
    核被告林英松就上開犯罪事實一(一)部分（附表一編號一至七
    所為），均係犯修正後毒品危害防制條例第4條第1項之販賣
    第一級毒品罪，就上開犯罪事實一(二)部分（附表一編號八至
    十七所為），均係犯修正後毒品危害防制條例第4條第2項之
    販賣第二級毒品罪。被告各該持有海洛因、甲基安非他命之
    低度行為，分別為其販賣之高度行為所吸收，均不另論罪。
    被告與同案被告林俊志就附表一編號一、八、九之犯行；被
    告與同案被告許昭文就附表一編號十二、十三之犯行；被告
    與同案被告蔡宗華就附表一編號十四、十五、十六之犯行；
    被告林英松與同案被告許昭文、蔡宗華就附表一編號十七之
    犯行，分別具有犯意聯絡及行為分擔，均為共同正犯。而被
    告就上開附表一編號一至十七所犯各罪，犯意各別，行為互
    殊，應分論併罰。
三、按毒品危害防制條例第17條第2項規定：「犯第四條至第八
    條之罪於偵查及審判中均自白者，減輕其刑。」被告於偵查
    、原審及本院審判時均自白犯罪，是其所犯上開各罪均應依
    毒品危害防制條例第17條第2項之規定，減輕其所犯各罪之
    刑。又按犯罪之情狀顯可憫恕，認科以最低度刑仍嫌過重者
    ，得酌量減輕其刑，刑法第59條定有明文。本件審酌同為販
    賣第一級毒品、第二級毒品者，其原因動機不一，犯罪情節
    未必盡同，或有大盤毒梟者，亦有中、小盤之分，所造成危
    害社會之程度自屬有異，法律科處此類犯罪，所規定之法定
    最低本刑卻相同，若審酌個案情狀，認為處以相當之有期徒
    刑，即可收懲儆之效，並足以達到防衛社會目的者，自非不
    可依客觀之犯行與主觀之惡性二者加以考量其情狀，是否有
    可憫恕之處，適用刑法第59條之規定酌量減輕其刑。揆諸本
    件被告販賣海洛因或甲基安非他命之對象僅為吳建緯、謝水
    清、黃文羿、蔡佳蓁等4人，合計犯罪所得財物亦僅6萬6千5
    百元，所得非鉅，尚非重大不赦之人，是與一般毒梟販賣毒
    品多者上百公克，甚至以公斤計其數量相較，其販毒情節尚
    屬輕微，客觀犯行尚非重大。又施用毒品者常因成癮不可自
    拔，而花費鉅資購買毒品導致傾家蕩產，許多施用毒品者為
    圖供給自己施用毒品無虞，往往鋌而走險步上販賣一途，而
    以販賣毒品獲取些微利差。被告本身即有施用第一級毒品、
    第二級毒品之惡習，有臺灣高等法院被告前案紀錄表在卷足
    憑（見本院卷(一)第88至95頁），進而淪為販賣海洛因、甲基
    安非他命之犯行，是依被告上開販賣毒品情節、所得財物、
    惡性、動機等情狀，固應施以刑罰以資懲儆，惟與一般大盤
    或中盤毒梟販賣數量眾多，動輒數百萬、千萬元之暴利所生
    危害情形顯有不同，若以法定最低本刑論處不免過苛，且無
    從與前開毒梟之惡行有所區隔，是其犯罪情狀在客觀上足以
    引起一般人之同情，難認無可憫恕之處，爰就被告所犯如附
    表一所示之罪，均依刑法第59條之規定，遞減輕其刑。
四、被告雖另辯稱其於偵查中有供出毒品來源顏肇科、顏肇圳等
    語（見本院卷(二)第11頁背面）；惟查：按犯第4條至第8條、
    第10條或第11條之罪，供出毒品來源，因而查獲其他正犯或
    共犯者，減輕或免除其刑，毒品危害防制條例第17條第1項
    固有明文規定。然毒品危害防制條例第17條所謂「供出毒品
    來源，因而破獲者」，係指具體提供毒品來源之資訊，使調
    查或偵查犯罪之公務員知悉而對之發動調查或偵查，並據以
    破獲者而言。如被告係於下級審或前審供出毒品來源時，事
    實審法院僅須於言詞辯論終結前調查被告之供出行為是否已
    破獲而符合減輕其刑之規定，以資審認（最高法院98年台上
    第1765號判決要旨參照）。本件被告於偵查中雖供述伊曾向
    顏肇科、顏肇圳購買毒品（見98偵1543卷3第78至79頁、第
    141至142頁），然被告所提供之毒品來源資訊，迄未使調查
    或偵查犯罪之公務員得據以破獲顏肇科、顏肇圳二人，此有
    顏肇科、顏肇圳之臺灣高等法院被告前案紀錄表在卷可查（
    見本院卷(一)第165至174頁），則被告所犯本件販賣第一級毒
    品罪、販賣第二級毒品罪，並無因被告供出毒品來源，因而
    查獲其他正犯或共犯之情形，要無毒品危害防制條例第17條
    第1項規定之適用，附此敘明。
五、撤銷改判部分（即附表一編號一、八、九部分）：
  (一)原審以被告所犯附表一編號一販賣第一級毒品海洛因、編號
    八、九販賣第二級毒品甲基安非他命之犯行，罪證明確，應
    予論罪科刑，固非無見；惟查：按沒收為從刑之一種，依主
    從不可分原則，應附隨於主刑而同時宣告之（最高法院七十
    八年台非字第七二號判例參照）。本件附表一編號一所示購
    毒者吳建緯係向被告購買1千元之海洛因乙情，業據證人吳
    建緯於偵查中證述明確（見98偵1543卷2第201頁），且有附
    表三編號一之通訊監察譯文可佐，而原審誤認吳建緯係向被
    告購買5百元之海洛因，尚有未洽。又本件附表一編號八至
    九所示購毒者黃文羿係以伊持用之0000000000號行動電話撥
    打被告之0000000000號行動電話，向被告、同案被告林俊志
    購買甲基安非他命等情，亦據證人即同案被告黃文羿於警詢
    及偵查中證述綦詳（見98偵1541卷第25至26頁、99偵476卷
    第18頁），而原審就被告所犯如附表一編號八至九所示之販
    賣第二級毒品罪部分，誤認被告係以未扣案之門號00000000
    00號行動電話（含SIM卡1張）作為販賣第二級毒品通話聯絡
    之用，亦有未洽。
  (二)被告上訴意旨雖謂原審量刑過重云云；惟按量刑之輕重，係
    屬事實審法院得依職權自由裁量之事項，苟以被告之責任為
    基礎，並已斟酌刑法第57條各款所列情狀而為刑之量定，復
    未逾越法定刑度，不容任意指為違法（最高法院96年台上字
    第7018號判決意旨參照）。是以被告執前揭情詞指摘原判決
    此部分量刑過重，雖無理由，惟原判決此部分既有上開不當
    之處，即屬無可維持，應將原判決關於被告如附表一編號一
    、八、九部分及所定應執行刑部分予以撤銷改判。爰審酌被
    告國中畢業，家庭經濟狀況小康（見98偵1543卷3第136頁）
    ，有多次前案紀錄，有臺灣高等法院被告前案紀錄表在卷可
    參（見本院卷(一)第88至95頁），竟不思循正途賺取金錢，反
    意圖牟取暴利，販賣第一級毒品海洛因、第二級毒品甲基安
    非他命予他人，戕害國人健康惡性非輕，惟參酌被告販賣毒
    品海洛因、甲基安非他命之數量、次數、對象、所得非多，
    犯後坦承犯行，尚知悔悟之態度等一切情狀，量處如附表一
    編號一、八、九罪刑欄所示之有期徒刑。又附表一編號一部
    分與原審所適用之刑罰法條，就形式上觀之雖無差異，但被
    告犯罪所得情節較原審認定為重，故原審之認事用法，實質
    上難謂適當，本院自得諭知較重於原審判決之刑。
  (三)沒收部分：
  1.扣案之空包裝袋21包、電子磅秤1台、帳冊1本等物，係被告
    所有供販賣海洛因所用之物，業據被告供承在卷（見本院卷
    (一)第166頁背面），應依毒品危害防制條例第19條第1項之規
    定，於附表一編號一罪刑欄項下宣告沒收。
  2.未扣案之門號0000000000號行動電話1支（內含SIM卡1張）
    ，為被告所有與同案被告林俊志供販賣第一級毒品海洛因犯
    罪（附表一編號一部分）、販賣第二級毒品甲基安非他命犯
    罪（附表一編號八、九部分）所用之物，應依毒品危害防制
    條例第19條第1項之規定，分別於附表一編號一、八、九罪
    刑欄項下宣告與同案被告林俊志連帶沒收之，如全部或一部
    不能沒收時，則應與同案被告林俊志連帶追徵其價額。
  3.按共同正犯犯罪所得之財物為現金時，因共同正犯應就全部
    犯罪結果負其責任，而合併計算犯罪所得，且於全部或一部
    不能沒收時以其財產抵償之，但為避免執行時發生重複沒收
    或抵償之情形，故各共同正犯之間係採連帶沒收主義，於裁
    判時應諭知被告共同犯罪所得之財物應與其他共同正犯連帶
    沒收之（最高法院98年度台上字第1491號判決參照）。本件
    被告上述販賣毒品所得如附表一編號一、八、九所示，應依
    毒品危害防制條例第19條第1項之規定，分別於附表一編號
    一、八、九罪刑欄項下宣告各與同案被告林俊志連帶沒收之
    ，如全部或一部不能沒收時，則應各與同案被告林俊志之財
    產連帶抵償之（詳如附表一編號一、八、九所示）。
六、上訴駁回部分（即附表一編號二至七、十至十七）：
  (一)原審以被告所犯販賣第一級毒品、第二級毒品之犯罪行為，
    均罪證明確，因予適用毒品危害防制條例第4條第1項、第2
    項（修正後）、第17條第2項（修正後）、第18條第1項、第
    19條第1項，刑法第2條第1項、第11條、第28條、第51條第5
    款、第59條等規定，並審酌被告之素行，販賣毒品海洛因、
    甲基安非他命之數量、次數、對象、所得暨被告之生活狀況
    、智識程度、犯罪之動機、目的、手段等一切情狀，量處如
    附表一編號二至七、十至十七罪刑欄所示之刑，及依法為後
    述沒收之諭知，核無違誤。
  (二)沒收部分：
  1.按以營利為目的販入毒品，經多次販賣後，持有剩餘毒品被
    查獲，其各次販賣毒品行為，固應併合處罰。惟該持有剩餘
    毒品之低度行為，應僅為最後1次販賣毒品之高度行為所吸
    收，不另論罪。故就該查獲之剩餘毒品，祇能於最後1次之
    販賣毒品罪宣告沒收銷燬，不得於各次販賣毒品罪均宣告沒
    收銷燬（最高法院98年度台上字第738號判決參照）。經查
    本件經警於98年3月19日7時30分許，在雲林縣水林鄉○○村
    ○○○路34號，扣得被告所有之海洛因2包（含包裝袋2只）
    ，驗餘淨重共0.5790公克，有行政院衛生署草屯療養院草療
    鑑字第0980400205號鑑定書1紙在卷可憑；扣得林英松所有
    之甲基安非他命3包（含包裝袋3只），經送憲兵司令部刑事
    鑑識中心鑑定，鑑定結果檢出甲基安非他命成份，取樣0.01
    72公克，餘0.1939公克，有憲兵司令部刑事鑑識中心98年5
    月10日憲直鑑字第0980000748號鑑定書1紙在卷可稽（均詳
    如附表二編號一至三所示），爰分別於被告最後一次販賣第
    一級毒品海洛因予蔡佳蓁之罪刑欄項下（附表一編號七）、
    被告、共犯即同案被告許昭文、蔡宗華最後一次販賣第二級
    毒品甲基安非他命予黃文羿之罪刑欄項下（附表一編號十七
    ），依毒品危害防制條例第18條第1項規定宣告沒收銷燬之
    ；其外包裝袋因殘留微量海洛因、甲基安非他命毒品而難以
    析離，爰視同毒品整體，併依前開規定沒收銷燬之（最高法
    院94年度台上字第6174號判決要旨參照）。至鑑驗耗用之海
    洛因、甲基安非他命既已滅失，自無庸再予宣告沒收銷燬，
    附此敘明。
  2.扣案之空包裝袋21包、電子磅秤1台、帳冊1本等物，係被告
    所有供販賣海洛因所用之物，業據被告供承在卷（見本院卷
    (一)第166頁背面），爰依毒品危害防制條例第19條第1項之規
    定，於被告所犯附表一編號二至七所示各該販賣第一級毒品
    罪刑欄項下宣告沒收。
  3.未扣案之門號0000000000行動電話1支（內含SIM卡1張），
    為被告所有供其販賣第一級毒品海洛因犯罪所用之物（附表
    一編號二至四部分），應依毒品危害防制條例第19條第1項
    之規定，分別於附表一編號二至四所示罪刑欄項下宣告沒收
    之，如全部或一部不能沒收時，應追徵其價額（詳如附表一
    編號二至四所示）。未扣案之門號0000000000行動電話1支
    （內含SIM卡1張），為被告林英松所有供其販賣第一級毒品
    海洛因犯罪所用之物（附表一編號五至六），及供其單獨或
    與同案被告許昭文或（及）同案被告蔡宗華供販賣第二級毒
    品甲基安非他命犯罪所用之物（附表一編號十至十七部分）
    ，亦應依毒品危害防制條例第19條第1項之規定，分別於附
    表一編號五至六、十至十七所示罪刑欄項下宣告沒收或與同
    案被告許昭文或（及）同案被告蔡宗華連帶沒收之，如全部
    或一部不能沒收時，應追徵其價額或與同案被告許昭文或（
    及）同案被告蔡宗華連帶追徵其價額（詳如附表一編號五至
    六、十至十七所示）。
  4.本件被告上述販賣毒品所得各詳如附表一編號二至七、十至
    十七所示，應依毒品危害防制條例第19條第1項之規定，分
    別於附表一編號二至七、十至十七所示罪刑欄項下宣告沒收
    或與同案被告許昭文或（及）同案被告蔡宗華連帶沒收之，
    如全部或一部不能沒收時，應以其財產抵償之或與同案被告
    許昭文或（及）同案被告蔡宗華連帶以其等財產抵償之（詳
    如附表一編號二至七、十至十七所示）。
  (三)被告上訴意旨雖稱原審量刑過重云云，而指摘原判決此部分
    不當；惟查：量刑輕重，本屬事實審法院得依職權自由裁量
    之事項，苟已斟酌刑法第57條各款所列情狀而未逾越法定刑
    度，不得遽指為違法。而原審確已詳為斟酌上開各款規定，
    始量處附表一編號二至七、十至十七罪刑欄所示之刑，被告
    前揭上訴意旨，應無可取。綜上所述，本院經核原判決此部
    分認事用法，均無不當，量刑亦稱妥適。從而，被告此部分
    上訴，為無理由，應予駁回。
七、末按數罪併罰，分別宣告其罪之刑，依刑法第51條各款定其
    應執行之刑，既係科刑，自亦須依刑法第57條規定審酌一切
    情狀，以為量刑輕重之標準。然定應執行之刑，既係審酌妥
    適之執行刑，則兼及所定刑之執行效果，乃屬當然。又宣告
    多數有期徒刑，定應執行刑者，既係就各刑中之最長期以上
    、各刑合併之刑期以下，定其刑期。但不得逾30年。自應就
    各罪之全體情形加以審酌，綜合考量所定執行刑之效果，依
    比例原則及公平、公正原則，妥適行之。本件綜合考量上述
    科刑審酌情狀及被告執行刑之教化效果，認前開撤銷改判部
    分所處之刑與上揭上訴駁回部分所處之刑，應予改定執行刑
    如主文第4項所示。
據上論結，應依刑事訴訟法第368條、第369條第1項前段、第364
條、第299條第1項前段，毒品危害防制條例第4條第1項、第2項
（修正後）、第17條第2項（修正後）、第18條第1項、第19條第
1項，刑法第2條第1項、第11條、第28條、第51條第5款、第59條
，判決如主文。
本案經檢察官邱克斌到庭執行職務。
中    華    民    國   100    年    12    月    27    日
                  刑事第三庭    審判長法  官  高明發
                                      法  官  楊清安
                                      法  官  張季芬
以上正本證明與原本無異。
如不服本判決應於收受送達後10日內向本院提出上訴書狀，其未
敘述上訴理由者，並得於提起上訴後10日內向本院補提理由書（
均須按他造當事人之人數附繕本）「切勿逕送上級法院」。
                                      書記官  廖文靜
中    華    民    國   100    年    12    月    28    日
附錄本案論罪科刑法條全文：
修正前毒品危害防制條例第4條第1項、第2項：
製造、運輸、販賣第一級毒品者，處死刑或無期徒刑；處無期徒
刑者，得併科新臺幣1千萬元以下罰金。
製造、運輸、販賣第二級毒品者，處無期徒刑或7年以上有期徒
刑，得併科新臺幣7百萬元以下罰金。
修正後毒品危害防制條例第4條第1項、第2項：
製造、運輸、販賣第一級毒品者，處死刑或無期徒刑；處無期徒
刑者，得併科新臺幣2千萬元以下罰金。
製造、運輸、販賣第二級毒品者，處無期徒刑或7年以上有期徒
刑，得併科新臺幣1千萬元以下罰金。
附表一：
┌─┬───┬──────┬────┬───────┬───────────┐
│編│販賣對│通話時間或共│地    點│販賣之毒品及所│所犯罪名與處罰        │
│號│象    │犯          │聯絡電話│得（新臺幣）  │（罪刑欄）            │
├─┼───┼──────┼────┼───────┼───────────┤
│一│吳建緯│98年1 月27日│雲林縣四│販賣海洛因所得│林英松共同販賣第一級毒│
│  │      │20時20分、23│湖鄉鹿場│一千元。      │品，處有期徒刑捌年陸月│
│  │      │分許        │村弘揚食│              │。扣案之空包裝袋貳拾壹│
│  │      │            │品行對面│              │包、電子磅秤壹台、帳冊│
│  │      │共犯林俊志  │        │              │壹本沒收之；未扣案之門│
│  │      │            │門號0955│              │號0000000000│
│  │      │            │420386號│              │號行動電話壹支（內含SI│
│  │      │            │行動電話│              │M卡壹張），與林俊志連 │
│  │      │            │        │              │帶沒收之，如全部或一部│
│  │      │            │        │              │不能沒收時，與林俊志連│
│  │      │            │        │              │帶追徵其價額；未扣案之│
│  │      │            │        │              │販賣毒品所得新臺幣壹仟│
│  │      │            │        │              │元與林俊志連帶沒收，如│
│  │      │            │        │              │全部或一部不能沒收時，│
│  │      │            │        │              │以其等財產連帶抵償之。│
├─┼───┼──────┼────┼───────┼───────────┤
│二│謝水清│98年1 月24日│雲林縣四│販賣海洛因所得│林英松販賣第一級毒品，│
│  │      │9 時2 分許  │湖鄉鹿場│一千元。      │處有期徒刑捌年陸月。扣│
│  │      │            │村下鹿場│              │案之空包裝袋貳拾壹包、│
│  │      │            │路125號 │              │電子磅秤壹台、帳冊壹本│
│  │      │            │峻發鋼構│              │沒收之；未扣案之門號０│
│  │      │            │工程行前│              │000000000號行│
│  │      │            │        │              │動電話壹支（內含SIM 卡│
│  │      │            │門號0955│              │壹張），沒收之，如全部│
│  │      │            │420386號│              │或一部不能沒收時，追徵│
│  │      │            │行動電話│              │其價額；未扣案之販賣毒│
│  │      │            │        │              │品所得新臺幣壹仟元，沒│
│  │      │            │        │              │收之，如全部或一部不能│
│  │      │            │        │              │沒收時，以其財產抵償之│
│  │      │            │        │              │。                    │
├─┼───┼──────┼────┼───────┼───────────┤
│三│吳建緯│98年1 月26日│雲林縣四│販賣海洛因所得│林英松販賣第一級毒品，│
│  │      │17時58分、18│湖鄉鹿場│五百元。      │處有期徒刑捌年。扣案之│
│  │      │時1 分許    │村弘揚食│              │空包裝袋貳拾壹包、電子│
│  │      │            │品行對面│              │磅秤壹台、帳冊壹本沒收│
│  │      │            │        │              │之；未扣案之門號０九五│
│  │      │            │門號0955│              │0000000號行動電│
│  │      │            │420386號│              │話壹支（內含SIM 卡壹張│
│  │      │            │行動電話│              │），沒收之，如全部或一│
│  │      │            │        │              │部不能沒收時，追徵其價│
│  │      │            │        │              │額；未扣案之販賣毒品所│
│  │      │            │        │              │得新臺幣伍佰元，沒收之│
│  │      │            │        │              │，如全部或一部不能沒收│
│  │      │            │        │              │時，以其財產抵償之。  │
├─┼───┼──────┼────┼───────┼───────────┤
│四│吳建緯│98年2 月6 日│雲林縣四│販賣海洛因所得│林英松販賣第一級毒品，│
│  │      │15時22分、25│湖鄉鹿場│五百元。      │處有期徒刑捌年。扣案之│
│  │      │分許        │村弘揚食│              │空包裝袋貳拾壹包、電子│
│  │      │            │品行附近│              │磅秤壹台、帳冊壹本沒收│
│  │      │            │        │              │之；未扣案之門號０九五│
│  │      │            │門號0955│              │0000000號行動電│
│  │      │            │420386號│              │話壹支（內含SIM 卡壹張│
│  │      │            │行動電話│              │），沒收之，如全部或一│
│  │      │            │        │              │部不能沒收時，追徵其價│
│  │      │            │        │              │額；未扣案之販賣毒品所│
│  │      │            │        │              │得新臺幣伍佰元，沒收之│
│  │      │            │        │              │，如全部或一部不能沒收│
│  │      │            │        │              │時，以其財產抵償之。  │
├─┼───┼──────┼────┼───────┼───────────┤
│五│黃文羿│98年3 月2 日│雲林縣水│販賣海洛因所得│林英松販賣第一級毒品，│
│  │      │11時13分許  │林鄉灣西│三千元。      │處有期徒刑玖年。扣案之│
│  │      │            │村碧清寺│              │空包裝袋貳拾壹包、電子│
│  │      │            │        │              │磅秤壹台、帳冊壹本沒收│
│  │      │            │門號0927│              │之；未扣案之門號０九二│
│  │      │            │361876號│              │0000000號行動電│
│  │      │            │行動電話│              │話壹支（內含SIM 卡壹張│
│  │      │            │        │              │），沒收之，如全部或一│
│  │      │            │        │              │部不能沒收時，追徵其價│
│  │      │            │        │              │額；未扣案之販賣毒品所│
│  │      │            │        │              │得新臺幣仟元，沒收之│
│  │      │            │        │              │，如全部或一部不能沒收│
│  │      │            │        │              │時，以其財產抵償之。  │
├─┼───┼──────┼────┼───────┼───────────┤
│六│黃文羿│98年3 月5 日│雲縣水林│販賣海洛因所得│林英松販賣第一級毒品，│
│  │      │20時13分許  │鄉灣西村│一萬元。      │處有期徒刑玖年陸月。扣│
│  │      │            │碧清寺  │              │案之空包裝袋貳拾壹包、│
│  │      │            │        │              │電子磅秤壹台、帳冊壹本│
│  │      │            │門號0927│              │沒收之；未扣案之門號０│
│  │      │            │361876號│              │九二0000000號行│
│  │      │            │行動電話│              │動電話壹支（內含SIM 卡│
│  │      │            │        │              │壹張），沒收之，如全部│
│  │      │            │        │              │或一部不能沒收時，追徵│
│  │      │            │        │              │其價額；未扣案之販賣毒│
│  │      │            │        │              │品所得新臺幣壹萬元，沒│
│  │      │            │        │              │收之，如全部或一部不能│
│  │      │            │        │              │沒收時，以其財產抵償之│
│  │      │            │        │              │。                    │
├─┼───┼──────┼────┼───────┼───────────┤
│七│蔡佳蓁│98年3 月8 日│雲林縣水│販賣海洛因所得│林英松販賣第一級毒品，│
│  │      │或 9日下午某│林鄉灣西│五百元        │處有期徒刑捌年。扣案之│
│  │      │時          │村文明西│              │毒品海洛因貳包、驗餘淨│
│  │      │            │路34號  │              │重共零點伍柒玖零克（含│
│  │      │            │        │              │包裝袋貳只）沒收銷燬；│
│  │      │            │        │              │扣案之空包裝袋貳拾壹包│
│  │      │            │        │              │、電子磅秤壹台、帳冊壹│
│  │      │            │        │              │本沒收之；未扣案之販賣│
│  │      │            │        │              │毒品所得新臺幣伍佰元，│
│  │      │            │        │              │沒收之，如全部或一部不│
│  │      │            │        │              │能沒收時，以其財產抵償│
│  │      │            │        │              │之。                  │
├─┼───┼──────┼────┼───────┼───────────┤
│八│黃文羿│98年1 月25日│雲林縣四│販賣甲基安非他│林英松共同販賣第二級毒│
│  │      │5 時21分許  │湖鄉雲林│命所得一千元  │品，處有期徒刑貳年。未│
│  │      │            │縣四湖鄉│              │扣案之門號０九五五四二│
│  │      │共犯林俊志  │鹿場村弘│              │０三八六號行動電話壹支│
│  │      │            │揚食品行│              │（內含SIM卡壹張），與 │
│  │      │            │鹿場村弘│              │林俊志連帶沒收之，如全│
│  │      │            │揚食品行│              │部或一部不能沒收時，與│
│  │      │            │        │              │林俊志連帶追徵其價額；│
│  │      │            │門號0955│              │未扣案之販賣毒品所得新│
│  │      │            │420386號│              │臺幣壹仟元與林俊志連帶│
│  │      │            │行動電話│              │沒收，如全部或一部不能│
│  │      │            │        │              │沒收時，以其等財產連帶│
│  │      │            │        │              │抵償之。              │
├─┼───┼──────┼────┼───────┼───────────┤
│九│黃文羿│98年1 月25日│雲林縣四│販賣甲基安非他│林英松共同販賣第二級毒│
│  │      │14時16分許  │湖鄉鹿場│命所得二千元  │品，處有期徒刑貳年貳月│
│  │      │            │村弘揚食│              │。未扣案之門號０九五五│
│  │      │共犯林俊志  │品行    │              │四二０三八六號行動電話│
│  │      │            │        │              │壹支（內含SIM卡壹張） │
│  │      │            │門號0955│              │，與林俊志連帶沒收之，│
│  │      │            │420386號│              │如全部或一部不能沒收時│
│  │      │            │行動電話│              │，與林俊志連帶追徵其價│
│  │      │            │        │              │額；未扣案之販賣毒品所│
│  │      │            │        │              │得新臺幣貳仟元與林俊志│
│  │      │            │        │              │連帶沒收，如全部或一部│
│  │      │            │        │              │不能沒收時，以其等財產│
│  │      │            │        │              │連帶抵償之。          │
├─┼───┼──────┼────┼───────┼───────────┤
│十│黃文羿│98年2 月25日│雲林縣四│販賣甲基安非他│林英松販賣第二級毒品，│
│  │      │17時20分許  │湖鄉參天│命所得四千元  │處有期徒刑貳年肆月。未│
│  │      │            │宮      │              │扣案之門號０九二七三六│
│  │      │            │        │              │一八七六號行動電話壹支│
│  │      │            │門號0927│              │（內含SIM 卡壹張），沒│
│  │      │            │361876號│              │收之，如全部或一部不能│
│  │      │            │行動電話│              │沒收時，追徵其價額；未│
│  │      │            │        │              │扣案之販賣毒品所得新臺│
│  │      │            │        │              │幣肆仟元沒收，如全部或│
│  │      │            │        │              │一部不能沒收時，以其財│
│  │      │            │        │              │產抵償之。            │
├─┼───┼──────┼────┼───────┼───────────┤
│十│黃文羿│98年2 月27日│雲林縣水│販賣甲基安非他│林英松販賣第二級毒品，│
│一│      │16時25分許  │林鄉灣西│命所得四千元  │處有期徒刑貳年肆月。未│
│  │      │            │村碧清寺│              │扣案之門號０九二七三六│
│  │      │            │        │              │一八七六號行動電話壹支│
│  │      │            │門號0927│              │（內含SIM 卡壹張），沒│
│  │      │            │361876號│              │收之，如全部或一部不能│
│  │      │            │行動電話│              │沒收時，追徵其價額；未│
│  │      │            │        │              │扣案之販賣毒品所得新臺│
│  │      │            │        │              │幣肆仟元沒收，如全部或│
│  │      │            │        │              │一部不能沒收時，以其財│
│  │      │            │        │              │產抵償之。            │
├─┴───┼──────┼────┼───────┼───────────┤
│十│黃文羿│98年2 月27日│雲林縣水│販賣甲基安非他│林英松共同販賣第二級毒│
│二│      │11時17分許  │林鄉灣西│命所得二萬五千│品，處有期徒刑年。未│
│  │      │            │村碧清寺│元            │扣案之門號０九二七三六│
│  │      │共犯許昭文  │        │              │一八七六號行動電話壹支│
│  │      │            │門號0927│              │（內含SIM 卡壹張），與│
│  │      │            │361876號│              │許昭文連帶沒收之，如全│
│  │      │            │行動電話│              │部或一部不能沒收時，與│
│  │      │            │        │              │許昭文連帶追徵其價額；│
│  │      │            │        │              │未扣案之販賣毒品所得新│
│  │      │            │        │              │臺幣貳萬伍仟元與許昭文│
│  │      │            │        │              │連帶沒收，如全部或一部│
│  │      │            │        │              │不能沒收時，以其等財產│
│  │      │            │        │              │連帶抵償之。          │
├─┼───┼──────┼────┼───────┼───────────┤
│十│黃文羿│98年3 月4 日│雲林縣水│販賣甲基安非他│林英松共同販賣第二級毒│
│三│      │3 時59分許  │林鄉春埔│命所得一千元  │品，處有期徒刑貳年。未│
│  │      │            │村山寮22│              │扣案之門號０九二七三六│
│  │      │共犯許昭文  │-2 號   │              │一八七六號行動電話壹支│
│  │      │            │        │              │（內含SIM 卡壹張），與│
│  │      │            │門號0927│              │許昭文連帶沒收之，如全│
│  │      │            │361876號│              │部或一部不能沒收時，與│
│  │      │            │行動電話│              │許昭文連帶追徵其價額；│
│  │      │            │        │              │未扣案之販賣毒品所得新│
│  │      │            │        │              │臺幣壹仟元與許昭文連帶│
│  │      │            │        │              │沒收，如全部或一部不能│
│  │      │            │        │              │沒收時，以其等財產連帶│
│  │      │            │        │              │抵償之。              │
├─┼───┼──────┼────┼───────┼───────────┤
│十│黃文羿│98年2 月25日│雲林縣水│販賣甲基安非他│林英松共同販賣第二級毒│
│四│      │12時16分、19│林鄉灣西│命所得一千元  │品，處有期徒刑貳年。未│
│  │      │分許        │村碧清寺│              │扣案之門號０九二七三六│
│  │      │            │        │              │一八七六號行動電話壹支│
│  │      │共犯蔡宗華  │門號0927│              │（內含SIM 卡壹張），與│
│  │      │            │361876號│              │蔡宗華連帶沒收之，如全│
│  │      │            │行動電話│              │部或一部不能沒收時，與│
│  │      │            │        │              │蔡宗華連帶追徵其價額；│
│  │      │            │        │              │未扣案之販賣毒品所得新│
│  │      │            │        │              │臺幣壹仟元與蔡宗華連帶│
│  │      │            │        │              │沒收，如全部或一部不能│
│  │      │            │        │              │沒收時，以其等財產連帶│
│  │      │            │        │              │抵償之。              │
├─┼───┼──────┼────┼───────┼───────────┤
│十│黃文羿│98年2 月28日│雲林縣水│販賣甲基安非他│林英松共同販賣第二級毒│
│五│      │2 時 8分許  │林鄉外環│命所得四千元  │品，處有期徒刑貳年肆月│
│  │      │            │道某加油│              │。未扣案之門號０九二七│
│  │      │共犯蔡宗華  │站      │              │三六一八七六號行動電話│
│  │      │            │        │              │壹支（內含SIM 卡壹張）│
│  │      │            │門號0927│              │，與蔡宗華連帶沒收之，│
│  │      │            │361876號│              │如全部或一部不能沒收時│
│  │      │            │行動電話│              │，與蔡宗華連帶追徵其價│
│  │      │            │        │              │額；未扣案之販賣毒品所│
│  │      │            │        │              │得新臺幣肆仟元與蔡宗華│
│  │      │            │        │              │連帶沒收，如全部或一部│
│  │      │            │        │              │不能沒收時，以其等財產│
│  │      │            │        │              │連帶抵償之。          │
├─┼───┼──────┼────┼───────┼───────────┤
│十│黃文羿│98年3 月1 日│雲林縣水│販賣甲基安非他│林英松共同販賣第二級毒│
│六│      │15時11分、20│林鄉灣西│命所得四千元  │品，處有期徒刑貳年肆月│
│  │      │分許        │村碧清寺│              │。未扣案之門號０九二七│
│  │      │            │        │              │三六一八七六號行動電話│
│  │      │共犯蔡宗華  │門號0927│              │壹支（內含SIM 卡壹張）│
│  │      │            │361876號│              │，與蔡宗華連帶沒收之，│
│  │      │            │行動電話│              │如全部或一部不能沒收時│
│  │      │            │        │              │，與蔡宗華連帶追徵其價│
│  │      │            │        │              │額；未扣案之販賣毒品所│
│  │      │            │        │              │得新臺幣肆仟元與蔡宗華│
│  │      │            │        │              │連帶沒收，如全部或一部│
│  │      │            │        │              │不能沒收時，以其等財產│
│  │      │            │        │              │連帶抵償之。          │
├─┼───┼──────┼────┼───────┼───────────┤
│十│黃文羿│98年3 月5 日│雲林縣水│販賣甲基安非他│林英松共同販賣第二級毒│
│七│      │17時20分、22│林鄉外環│命所得四千元  │品，處有期徒刑貳年肆月│
│  │      │分許        │道某加油│              │。扣案之毒品甲基安非他│
│  │      │            │站      │              │命包（含包裝袋只）│
│  │      │共犯許昭文、│        │              │（驗餘共淨重零點壹玖│
│  │      │蔡宗華      │門號0927│              │玖公克）沒收銷燬之。未│
│  │      │            │361876號│              │扣案之門號０九二七三六│
│  │      │            │行動電話│              │一八七六號行動電話壹支│
│  │      │            │        │              │（內含SIM 卡壹張），與│
│  │      │            │        │              │許昭文、蔡宗華連帶沒收│
│  │      │            │        │              │之，如全部或一部不能沒│
│  │      │            │        │              │收時，與許昭文、蔡宗華│
│  │      │            │        │              │連帶追徵其價額；未扣案│
│  │      │            │        │              │之販賣毒品所得新臺幣肆│
│  │      │            │        │              │仟元與許昭文、蔡宗華連│
│  │      │            │        │              │帶沒收，如全部或一部不│
│  │      │            │        │              │能沒收時，以其等財產連│
│  │      │            │        │              │帶抵償之。            │
└─┴───┴──────┴────┴───────┴───────────┘
附表二：在雲林縣水林鄉○○村○○○路三四號
┌─┬──────┬─────────────┬────┬───────────────┐
│編│扣案物名稱  │數  量                    │所有人  │備  註                        │
│號│            │                          │        │                              │
├─┼──────┼─────────────┼────┼───────────────┤
│一│海洛因      │1包（驗餘淨重0.0523公克） │林英松  │行政院衛生署草屯療養院98年5月4│
│  │            │                          │        │日草療鑑字第0980400205號鑑定書│
│  │            │                          │        │（檢體編號：B0000000）        │
│  │            │                          │        │（見原審卷(一)第123頁）         │
├─┼──────┼─────────────┼────┼───────────────┤
│二│海洛因      │1包（驗餘淨重0.5267公克） │林英松  │行政院衛生署草屯療養院98年5月4│
│  │            │                          │        │日草療鑑字第0980400205號鑑定書│
│  │            │                          │        │（檢體編號：B0000000）        │
│  │            │                          │        │（見原審卷(一)第123頁）         │
├─┼──────┼─────────────┼────┼───────────────┤
│三│甲基安非他命│3包（驗餘淨重0.1939公克） │林英松  │憲兵司令部刑事鑑識中心98年5月 │
│  │            │                          │        │10日憲直刑鑑字第0980000748號  │
│  │            │                          │        │鑑定書（見98偵1543卷3第199頁）│
├─┼──────┼─────────────┼────┼───────────────┤
│四│空包裝袋（夾│21包                      │林英松  │                              │
│  │鏈袋）      │                          │        │                              │
├─┼──────┼─────────────┼────┼───────────────┤
│五│電子磅秤    │1台                       │林英松  │                              │
│  │            │                          │        │                              │
├─┼──────┼─────────────┼────┼───────────────┤
│六│帳冊        │1本                       │林英松  │                              │
│  │            │                          │        │                              │
└─┴──────┴─────────────┴────┴───────────────┘
附表三：
┌─┬──────┬──────────┬─────────────┬────┐
│編│通話人      │  電話通聯時間      │   通訊監察譯文           │出處及備│
│號│            │                    │                          │註      │
├─┼──────┼──────────┼─────────────┼────┤
│一│林英松、    │98年1月27日         │B：我鴨頭，我要【一】     │98偵2400│
│  │林俊志      │20時20分48秒、      │A：好                     │卷第18至│
│  │（A）       │20時23分52秒        │                          │19頁    │
│  │0000-000000 │                    │B：到了                   │        │
│  │            │                    │A：好                     │犯罪事實│
│  │吳建緯      │                    │                          │一(一)1.  │
│  │（B）       │                    │                          │        │
│  │0000-000000 │                    │                          │        │
│  │            │                    │                          │        │
├─┼──────┼──────────┼─────────────┼────┤
│二│林英松      │98年1月26日         │B：我是鴨頭，我要【五】   │98偵2400│
│  │（A）       │17時58分48秒、      │A：一樣                   │卷第18頁│
│  │0000-000000 │18時1分45秒         │B：我到了那邊再打給你     │        │
│  │            │                    │A：好                     │        │
│  │吳建緯      │                    │                          │犯罪事實│
│  │（B）       │                    │B：我到了                 │一(一)3.  │
│  │0000-000000 │                    │A：好                     │        │
│  │            ├──────────┼─────────────┼────┤
│  │            │98年2月6日          │B：我鴨頭，【五】有夠     │98偵2400│
│  │            │15時22分38秒、      │A：好                     │卷第20頁│
│  │            │25分24秒            │                          │        │
│  │            │                    │B：我到了                 │犯罪事實│
│  │            │                    │A：好                     │一(一)4.  │
├─┼──────┼──────────┼─────────────┼────┤
│三│黃文羿      │98年3月2日          │A：在哪裡？不過去山寮嗎？ │98偵1541│
│  │（A）       │11時13分53秒        │B：有，差不多20分         │卷第41頁│
│  │0000-000000 │                    │A：要過去再打給我，快一點 │        │
│  │            │                    │   ，我人在附近。         │        │
│  │林英松      │                    │B：好                     │犯罪事實│
│  │（B）       │                    │                          │一(一)5.  │
│  │0000-000000 │                    │                          │        │
│  │            │                    │                          │        │
│  │            │                    │                          │        │
│  │            │                    │                          │        │
│  │            ├──────────┼─────────────┼────┤
│  │            │98年3月5日          │A：你那半個有幫我留沒？   │98偵1541│
│  │            │20時13分37秒        │B：有啦                   │卷第43頁│
│  │            │                    │A：是袋子的嗎？           │        │
│  │            │                    │B：袋子的                 │        │
│  │            │                    │                          │犯罪事實│
│  │            │                    │                          │一(一)6.  │
│  │            │                    │                          │        │
│  │            │                    │                          │        │
├─┼──────┼──────────┼─────────────┼────┤
│四│黃文羿      │98年2月25日         │A：你說有多好，有比上次好 │98偵1541│
│  │（A）       │17時20分42秒        │   嗎？                   │卷第37頁│
│  │0000-000000 │                    │B：有                     │        │
│  │            │                    │A：等一下我過去，你直接到 │        │
│  │林英松      │                    │   我的車上好了           │        │
│  │（B）       │                    │B：我等一下要到四湖       │犯罪事實│
│  │0000-000000 │                    │A：那我去四湖找你         │一(二)2.(1)│
│  │            │                    │B：好                     │        │
│  │            │                    │                          │        │
│  │            │                    │                          │        │
│  │            ├──────────┼─────────────┼────┤
│  │            │98年2月27日         │A：【糖果】（指甲基安非他 │98偵1541│
│  │            │16時25分02秒        │   命毒品）還有嗎？       │卷第38頁│
│  │            │                    │B：有                     │        │
│  │            │                    │A：拿一個【四支仔】給我   │犯罪事實│
│  │            │                    │B：好，你到哪裡？         │一(二)2.(2)│
│  │            │                    │A：廟那裡                 │        │
│  │            │                    │B：多久會到？             │        │
│  │            │                    │A：三分鐘                 │        │
│  │            │                    │B：好                     │        │
├─┼──────┼──────────┼─────────────┼────┤
│五│黃文羿      │98年2月27日         │A：要一個【硬的】（指甲基 │98偵1541│
│  │（A）       │11時17分00秒        │   安非他命毒品）         │卷第38頁│
│  │0000-000000 │                    │B：一樣                   │        │
│  │            │                    │A：多少                   │        │
│  │林英松、    │                    │B：253                    │        │
│  │許昭文      │                    │A：在哪裡                 │犯罪事實│
│  │（B）       │                    │B：同樣的地方             │一(二)3.(1)│
│  │0000-000000 │                    │A：好                     │        │
│  │            │                    │                          │        │
│  │            ├──────────┼─────────────┼────┤
│  │            │98年3月4日          │A：你在哪裡？             │98偵1541│
│  │            │3時59分52秒         │B：山寮，旁邊在辦喪事車子 │卷第42頁│
│  │            │                    │   開不進來你車子放旁邊用 │        │
│  │            │                    │   走的進來               │犯罪事實│
│  │            │                    │A：會被看到嗎？           │一(二)3.(2)│
│  │            │                    │B：不會啦用走的不會。     │        │
├─┼──────┼──────────┼─────────────┼────┤
│六│黃文羿      │98年2月25日         │A：先拿一個【硬的】（指甲 │98偵1541│
│  │（A）       │12時16分16秒、      │   基安非他命毒品）       │卷第37頁│
│  │0000-000000 │12時19分17秒        │B：好，我拿一包給你，你在 │        │
│  │            │                    │   外面？                 │        │
│  │林英松、    │                    │A：我到廟裡那邊等你，我五 │        │
│  │蔡宗華      │                    │   分鐘就到了。           │犯罪事實│
│  │（B）       │                    │B：好                     │一(二)4.(1)│
│  │0000-000000 │                    │                          │        │
│  │            │                    │B：你到了嗎？             │        │
│  │            │                    │A：他已經在那邊等你了。   │        │
│  │            │                    │B：好                     │        │
│  │            │                    │                          │        │
│  │            ├──────────┼─────────────┼────┤
│  │            │98年2月28日         │B：有啦！你到牛挑灣我的家 │98偵1541│
│  │            │2時8分21秒          │   來。                   │卷第39頁│
│  │            │                    │A：我不敢去，你到水林外環 │        │
│  │            │                    │   道加油站這裡。         │        │
│  │            │                    │B：好                     │犯罪事實│
│  │            │                    │                          │一(二)4.(2)│
│  │            ├──────────┼─────────────┼────┤
│  │            │98年3月1日          │A：一半錢就好。           │98偵1541│
│  │            │15時11分09秒、      │B：我朋友剛來另外一批     │卷第40頁│
│  │            │15時20分56秒        │A：怎樣                   │        │
│  │            │                    │B：東西不錯我打算要跟他拿 │        │
│  │            │                    │   ，看你怎樣？你過來看看 │        │
│  │            │                    │A：好啦                   │犯罪事實│
│  │            │                    │                          │一(二)4.(3)│
│  │            │                    │B：你不快來？             │        │
│  │            │                    │A：等我七仔洗頭快好了     │        │
│  │            │                    │B：他們要拿東西過來你來看 │        │
│  │            │                    │   看，我還沒跟他拿呢，他 │        │
│  │            │                    │   們快到了               │        │
│  │            │                    │A：我也快到了。           │        │
├─┼──────┼──────────┼─────────────┼────┤
│七│黃文羿      │98年3月5日          │A：在哪裡？               │98偵1541│
│  │（A）       │17時20分13秒、      │B：在家裡                 │卷第42頁│
│  │0000-000000 │17時22分38秒        │A：那裡有糖仔沒（指安非他 │        │
│  │            │                    │   命）                   │        │
│  │林英松、    │                    │B：有啊                   │犯罪事實│
│  │許昭文、    │                    │A：你拿過來水林給我       │一(二)5.  │
│  │蔡宗華      │                    │B：水林在那裡？           │        │
│  │（B）       │                    │A：水林加油站這邊         │        │
│  │0000-000000 │                    │B：你過來拿啦             │        │
│  │            │                    │A：我沒車啦               │        │
│  │            │                    │B：要等豬哥仔拿來，我叫豬 │        │
│  │            │                    │   哥仔拿來               │        │
│  │            │                    │A：叫他快一點喔           │        │
│  │            │                    │B：要拿多少？             │        │
│  │            │                    │B：喂你說多少？           │        │
│  │            │                    │A：四，四頁啊             │        │
│  │            │                    │B：好，水林的             │        │
│  │            │                    │                          │        │
└─┴──────┴──────────┴─────────────┴────┘